Inventaris van het archief van Van Maanen (kamerstukken), 1814-1846
Nationaal Archief, Den Haag
- Stukken betreffende bij de Tweede Kamer der Staten-generaal ingediende voorstellen van wet en andere door de Kamer behandelde zaken., 1828-1829; 70-74
  De stukken behoorende tot het voorstel van wet tot afschaffing van de wet van 10 April 1825 (Stbl. no. 32) enz., zijn door Van Maanen genummerd, die, behoorende tot het voorstel van wet op de zamenstelling der regterlijke magt en op het beleid der justitie, zijn door hem van letters voorzien.
  De dossiers, sub b (71) genoemd, bevinden zich in een portefeuille, door Van Maanen voorzien van het opschrift: "Gedrukte Staatsstukken betreffende de begrooting van 1829 en de tienjarige begrooting".
  - Wetsvoorstellen van algemeenen aard., 70
  - Wetsvoorstellen voor de staatsbegrooting, enz., 71
  - Wetsvoorstellen voor de in-, uit- en doorvoerrechten., 72
  - Wetsvoorstellen voor de wetboeken enz., 73
  - Stukken van verschillenden aard., 74
- Stukken betreffende bij de Tweede Kamer der Staten-generaal ingediende voorstellen van wet en andere door de Kamer behandelde zaken., 1829-1830; 75-78
  Bij het wetsvoorstel tot beteugeling van hoon en laster bevindt zich een aanteekening van Van Maanen.
  Bij dat op de klassificatie van kantongerechten en arrondissementsrechtbanken bevindt zich een bundel aanteekeningen, betrekking hebbende op de behandeling in de Tweede Kamer, met een brief van den afgevaardigde F. Frets en een overzicht van den Minister voor zijn antwoord, benevens een brief van den griffier van de Eerste Kamer met toezending van het verslag (in het Fransch) van de Centrale afdeeling van deze Kamer.
  De dossiers, sub b (76) genoemd, bevinden zich in een portefeuille, door Van Maanen voorzien van het opschrift: "10-jarige en éénjarige begrooting en belastingwetten".
  De aantekeningen zijn overgebracht naar 2.21.114, inv.nr. 458.
  - Wetsvoorstellen van algemeenen aard., 75
  - Wetsvoorstellen voor de staatsbegrooting., 76
  - Wetsvoorstellen voor de wetboeken., 77
  - Stukken van verschillenden aard., 78
- Voorstellen van wet enz. ingediend in verband met den Belgischen opstand., 1830; 79
  Omslag, door Van Maanen voorzien van het opschrift: "Staatsstukken buitengewone zitting van 1830".
- Stukken betreffende bij de Tweede Kamer der Staten-generaal ingediende voorstellen van wet en andere door de Kamer behandelde zaken., 1830-1831; 80-84
  Bij de beide voorstellen van wet, houdende maatregelen tegen woelingen enz., bevinden zich aanteekeningen van Van Maanen over de openbare behandeling in de Tweede en Eerste Kamer; bij het laatste bovendien nog een notitie van Van Maanen, vermoedelijk ten behoeve van zijn antwoord. Eenige der stukken, behoorende tot de voorstellen van wet voor de staatsbegrooting, voor 1831 en op de vrijwillige geldlening, zijn door Van Maanen van kant- en aanteekeningen voorzien.
  De aantekeningen zijn overgebracht naar 2.21.114, inv.nr. 459-460.
  - Wetsvoorstellen van algemeenen aard., 80
  - Wetsvoorstellen voor de staatsbegrooting enz., 81
  - Wetsvoorstellen voor de in-, uit- en doorvoerrechten., 82
  - Staatkundige mededeelingen., 83
  - Stukken van verschillenden aard., 84
- Stukken betreffende bij de Tweede Kamer der Staten-generaal ingediende voorstellen van wet en andere door de Kamer behandelde zaken., 1831-1832; 85-90
  Bij het voorstel van wet tot verlenging van den geldigheidsduur van de artt. 1-3 van de wet, houdende maatregelen tegen woelingen enz., van 3 November 1830 (Stbl. nr. 75) bevinden zich aanteekeningen betreffende de openbare behandeling en gegevens voor het antwoord van den Minister. Verschillende dossiers van de voorstellen van wet voor de staatsbegrooting en van de daarmede samenhangende financieele wetten zijn door Van Maanen van opschriften voorzien.
  De aantekeningen zijn overgebracht naar 2.21.114, inv.nr. 461.
  - Wetsvoorstellen van algemeenen aard., 85
  - Wetsvoorstellen voor de staatsbegrooting., 86
  - Wetsvoorstellen voor de in-, uit- en doorvoerrechten., 87
  - Wetsvoorstellen voor de wetboeken., 88
  - Staatkundige mededeelingen., 89
  - Stukken van verschillenden aard., 90
- Stukken betreffende bij de Tweede Kamer der Staten-generaal ingediende voorstellen van wet en andere door de Kamer behandelde zaken., 1832-1833; 91-95
  Bij de stukken, behoorende tot het voorstel van wet tot verlenging van den geldigheidsduur van de artt. 1-3 van de wet, houdende maatregelen tegen woelingen enz., van 3 November 1830 (Stbl. nr. 75), bevindt zich een blad met aanteekeningen betreffende de behandeling van dat wetsvoorstel.
  Op de Koninklijke boodschap bij het voorstel van wet tot herziening van het IIIde Boek van het Burgerlijk Wetboek bevindt zich een aanteekening "Minister".
  De aantekeningen zijn overgebracht naar 2.21.114, inv.nr. 462.
  - Wetsontwerpen van algemeenen aard., 91
  - Wetsontwerpen voor de staatsbegrooting., 92
  - Wetsontwerpen voor de wetboeken., 93
  - Staatkundige mededeelingen., 94
  - Stukken van verschillenden aard., 95
- Stukken betreffende bij de Tweede Kamer der Staten-generaal ingediende voorstellen van wet en andere door de Kamer behandelde zaken., 1833-1834; 96-100
  Bij het voorstel van wet tot herziening der eerste zes titels van het Wetboek van Koophandel bevindt zich een geschrift van mr. J.H. van Reenen: Wetenschappelijk verslag van de wettelijke bepalingen en van de voorgestelde wijzigingen in den derden titel van het Wetboek van Koophandel.
  Het geschrift is overgebracht naar 2.21.114, inv.nr. 463.
  - Wetsvoorstellen van algemeenen aard., 96
  - Wetsvoorstellen voor de staatsbegrooting enz., 97
  - Wetsvoorstellen, voor de wetboeken enz., 98
  - Staatkundige mededeelingen., 99
  - Stukken van verschillenden aard., 100
- Stukken betreffende bij de Tweede Kamer der Staten-generaal ingediende voorstellen van wet en andere door de Kamer behandelde zaken., 1834-1835; 101-104
  Bij de stukken over het voorstel van wet tot verlenging van de geldigheidsduur van de artt. 1-3 van de wet, houdende maatregelen tegen woelingen enz., van 3 November 1830 (Stbl. nr. 75) bevinden zich aanteekeningen van Van Maanen betreffende de openbare behandeling in de Tweede Kamer.
  De aantekeningen zijn overgebracht naar 2.21.114, inv.nr. 464.
  - Wetsvoorstellen van algemeenen aard., 101
  - Wetsvoorstellen voor de staatsbegrooting., 102
  - Wetsvoorstellen voor de wetboeken., 103
  - Stukken van verschillenden aard., 104
- Stukken betreffende bij de Tweede Kamer der Staten-generaal ingediende voorstellen van wet en andere door de Kamer behandelde zaken., 1835-1836; 105-108
  Bij de stukken, behoorende tot het voorstel van wet ter bevordering der belangen van den landbouw, bevindt zich een brief gericht aan den Minister van Justitie. Het verslag van de centrale afdeeling over het voorstel van wet tot verlenging van den geldigheidsduur van de artt. 1-3 van de wet, houdende maatregelen tegen woelingen enz., van 3 November 1830 (Stbl. nr. 75) is voorzien van een eigenhandige kantteekening van Van Maanen. Verschillende der stukken, behoorende tot het voorstel van wet, houdende strafbepaling op de misdaden van valsche munt en muntschennis, zijn door Van Maanen van eigenhandige kantteekeningen voorzien, terwijl zich voorts daarbij aanteekeningen bevinden betreffende de openbare behandeling in de Tweede en Eerste Kamer enz.
  De brief en aantekeningen zijn overgebracht naar 2.21.114, inv.nr. 465-466.
  - Wetsvoorstellen van algemeenen aard., 105
  - Wetsvoorstellen voor de staatsbegrooting., 106
  - Wetsvoorstellen voor de wetboeken., 107
  - Stukken van verschillenden aard., 108
- Stukken betreffende bij de Tweede Kamer der Staten-generaal ingediende voorstellen van wet en andere door de Kamer behandelde zaken., 1836-1837; 109-113
  - Wetsvoorstellen van algemeenen aard., 109
  - Wetsvoorstellen voor de staatsbegrooting., 110
  - Wetsvoorstellen voor de wet boeken., 111
  - Staatkundige mededeelingen., 112
  - Stukken van verschillenden aard., 113
- Stukken betreffende bij de Tweede Kamer der Staten-generaal ingediende voorstellen van wet en andere door de Kamer behandelde zaken., 1837-1838; 114-119
  - Wetsvoorstellen van algemeenen aard., 114
  - Wetsvoorstellen voor de staatsbegrooting enz., 115
  - Wetsvoorstellen voor de wetboeken enz., 116
  - Staatkundige mededeelingen., 117
  - Stukken betreffende het scheepvaartstractaat met Pruisen., 118
  - Stukken van verschillenden aard., 119
- Stukken betreffende bij de Tweede Kamer der Staten-generaal ingediende voorstellen van wet en andere door de Kamer behandelde zaken., 1838-1839; 120-124
  - Wetsvoorstellen van algemeenen aard., 120
  - Wetsvoorstellen voor de staatsbegrooting., 121
  - Wetsvoorstellen voor de wetboeken., 122
  - Staatkundige mededeelingen., 123
  - Stukken van verschillenden aard., 124
- Stukken betreffende bij de Tweede Kamer der Staten-generaal ingediende voorstellen van wet en andere door de Kamer behandelde zaken., 1839-1840; 125-130
  De dossiers sub e en f (129 en 130) bevinden zich met de dossiers Grondwetsherziening 1840 (zie nr. 131) in één portefeuille, door Van Maanen gemerkt: Begrooting. Veranderingen in de "Grondwet en dubbele 2e Kamer". De processen-verbaal van de afdeelingen en het verslag van de Centrale afdeeling over het voorstel van wet over den duur van de verantwoordelijkheid der hypotheekbewaarders zijn eigenhandig door Van Maanen van kantteekeningen voorzien, terwijl zich overigens bij de stukken, tot dat wetsvoorstel behoorende, een nota bevindt, vermoedelijk gediend hebbende voor de door Van Maanen uitgesproken redevoering bij de openbare behandeling, welke nota tevens voorzien is van aanteekeningen betreffende de behandeling op 24 December 1839.
  De nota met aantekeningen is overgebracht naar 2.21.114, inv.nr. 467.
  - Wetsvoorstellen van algemeenen aard., 125
  - Wetsvoorstellen voor de wetboeken enz., 126
  - Staatkundige mededeelingen., 127
  - Stukken van verschillenden aard., 128
  - Wetsvoorstellen voor de staatsbegrooting., 129
  - Wetsvoorstellen voor de Grondwetsherziening., 130
- Voorstellen voor de Grondwetsherziening., 1840; 131
  In een omslag met opschrift van Van Maanen: "Stukken betreffende de beraadslagingen der buitengewone vergadering der Staten-Generaal van Augustus en September 1840 over veranderingen in de Grondwet: - de Tweede Kamer in dubbel getal".
  Het omslag is ingevoegd in 2.21.114, inv.nr. 213.
- Stukken betreffende bij de Tweede Kamer der Staten-generaal ingediende voorstellen van wet en andere door de Kamer behandelde zaken., 1840-1841; 132-137
  De dossiers sub. d en e zijn door Van Maanen van een desbetreffende aanteekening voorzien. Het verslag van de Centrale afdeeling over het voorstel van wet op de consignatie van effecten aan toonder enz. is door hem van vele kantteekeningen voorzien. De stukken, behoorende toe het voorstel van wet op de rechtsmacht van de hoogheemraadschappen, dijk- en polderbesturen, zijn door hem genummerd.
  Bij de stukken, behoorende tot de voorstellen van wet voor de éénjaarlijksche staatsbegrooting voor 1841 en voor de tweejaarlijksche voor 1842 en 1843, bevinden zich eigenhandige aanteekeningen, door hem gemaakt tijdens de openbare beraadslaging, en ook tijdens het vooronderzoek, en voorts nog een opstel van de redevoering, door hem gehouden bij de behandeling van het hoofdstuk justitie op 8 October 1841.
  De aantekeningen zijn overgebracht naar 2.21.114, inv.nr. 468-471.
  - Wetsvoorstellen van algemeenen aard., 132
  - Wetsvoorstellen voor de staatsbegrooting enz., 133
  - Wetsvoorstellen voor de wetboeken enz., 134
  - Onafgedane wetsvoorstellen., 135
  - Teruggenomen wetsvoorstellen., 136
  - Stukken van verschillenden aard., 137
- Stukken betreffende bij de Tweede Kamer der Staten-generaal ingediende voorstellen van wet en andere door de Kamer behandelde zaken., 1841-1842; 138-140
  - Wetsvoorstellen van algemeenen aard., 138
  - Wetsvoorstellen voor de staatsbegrooting enz., 139
  - Stukken van verschillenden aard., 140
- Stukken betreffende bij de Tweede Kamer der Staten-generaal ingediende voorstellen van wet en andere door de Kamer behandelde zaken., 1842-1843; 141-144
  De dossiers sub d bevinden zich in een portefeuille, door Van Maanen eigenhandig gemerkt: "Financiën".
  - Wetsvoorstellen van algemeenen aard., 141
  - Wetsvoorstellen voor de staatsbegrooting enz., 142
  - Wetsvoorstellen voor de wetboeken enz., 143
  - Stukken van verschillenden aard., 144
- Stukken betreffende bij de Tweede Kamer der Staten-generaal ingediende voorstellen van wet en andere door de Kamer behandelde zaken., 1843-1844; 145-148
  Het gewijzigde voorstel van wet voor de belasting op de bezittingen enz., is door Van Maanen met potlood en inkt van vele kantteekeningen voorzien.
  De aantekeningen zijn overgebracht naar 2.21.114, inv.nr. 472.
  - Wetsvoorstellen van algemeenen aard., 145
  - Wetsvoorstellen voor de staatsbegrooting enz., 146
  - Wetsvoorstellen voor de wetboeken enz., 147
  - Stukken van verschillenden aard., 148
- Stukken betreffende bij de Tweede Kamer der Staten-generaal ingediende voorstellen van wet en andere door de Kamer behandelde zaken., 1844-1845; 149-153
  De dossiers onder a zijn verpakt in een portefeuille, door Van Maanen gemerkt "afgedaan", die onder c en d zijn op enkele uitzonderingen na, elk voor zich, door Van Maanen gemerkt: "verworpen", "ingetrokken", of "onafgedaan gebleven in deze zitting".
  - Wetsvoorstellen van algemeenen aard., 149
  - Wetsvoorstellen voor de staatsbegrooting enz., 150
  - Verworpen of ingetrokken wetsvoorstellen., 151
  - Niet in behandeling gekomen wetsvoorstellen., 152
  - Stukken van verschillenden aard., 153
- Stukken betreffende bij de Tweede Kamer der Staten-generaal ingediende voorstellen van wet en andere door de Kamer behandelde zaken., 1845-1846; 154-158
  Mr. C.F. van Maanen overleed op 14 Februari 1846. De dossiers onder a en b voorzag hij op enkele uitzonderingen na alle van een aanteekening: "aangenomen", dat onder b ten onrechte, aangezien het volgens de Handelingen verworpen is. De dossiers onder d zijn, naar gelang de wetsvoorstellen korter vóór 14 Februari 1846 bij de Tweede Kamer inkwamen, onvollediger.
  - Wetsvoorstellen, aangenomen vóór 14 Februari 1846., 154
  - Wetsvoorstellen, verworpen vóór 14 Februari 1846., 155
  - Wetsvoorstellen niet in beraadslaging geweest vóór 14 Februari 1846., 156
  - Wetsvoorstellen onafgedaan vóór 14 Februari 1846., 157
  - Stukken van verschillenden aard., 158
- Aanteekeningen van Van Maanen betreffende de rechterlijke organisatie., z.d; ---
  Inv.nr. 159 is overgebracht naar 2.21.114, inv.nr. 440.
  Hiervan kon niet worden uitgemaakt, bij welk wetsontwerp ze behoorden.
- Index op de crimineele sententiën van het Hof van Holland en het Hof van Justitie van Holland. Met alfabetischen naamklapper., 1623-1805; ---; 1 deel
  Inv.nr. 160 is overgebracht naar 2.21.114, inv.nr. 441.
- Aantekeningen, quitanties, adressen enz. betreffende de reis van C.F. van Maanen naar Parijs in 1810, alsmede brieven, op die reis betrekking hebbende, gewisseld tussen hem en zijn echtgenote., ---
  Zie VROA 1936, p. 25.
  Inv.nr. 161 is overgebracht naar 2.21.114, inv.nr. 442.